# 关于商誉的综合考虑?

提问人：cpactacia518 时间：2010-05-12 15:32:18
对于追加取得的股权部分。应比较新增投资的成本与取得该部分投资时应享有被投资单位可辨认净资产公允价值的份额，其中投资成本大于投资时应享有被投资单位可辨认净资产公允价值份额的（正商誉），不调整长期股权投资的成本；对于投资成本小于应享有被投资单位可辨认净资产公允价值份额的（负商誉）应调整增加长期股权投资的成本，同时计入取得当期的营业外收入。进行上述调整时应综合考虑与原持有投资和追加投资相关商誉或计入损益金额. 这句话是什么意思?如果第一次购买股权是正商誉,第二次是负商誉,如何考虑?如果两次都是正商誉如何考虑?

回答人：chenyiwei
回复 楼主 cpactacia518 的帖子如果两次都是正商誉或者都是负商誉（方向相同）的，则直接将两次的计算结果分别相加。 如果第一次是正商誉，第二次是负商誉，则以第二次的负商誉冲减在第一次交易中确认的商誉金额。如果第一次的正商誉小于第二次的负商誉的，则冲减后剩余部分作为负商誉计入营业外收入；如果第一次的正商誉大于第二次的负商誉的，则不确认营业外收入，但第二次的负商誉将成为第一次所确认的正商誉发生减值的明显、客观证据，应当考虑对第一次确认的正商誉在第二次冲减后的剩余部分计提减值准备。 如果第一次是负商誉，第二次是正商誉，则以第一次确认的负商誉金额为限，相应确认营业外支出。第二次的正商誉大于第一次的负商誉的，超出部分确认为正商誉。

提问人：DeLuoYiTe 时间：2019-07-15 21:26:23
陈版，对于第一次是负商誉第二次是正商誉的情况，还会涉及调整吗？如若你的建议，要确认营业外支出，那么对应科目是贷长期股权投资-成本吗？

回答人：chenyiwei
是的，应当调整。